【裁判字號】    99,交聲,1215
【裁判日期】    990921
【裁判案由】    違反道路交通管理處罰條例聲明異議
【裁判全文】
臺灣臺北地方法院交通事件裁定        99年度交聲字第1215號
異  議  人
即受處分人  甲○○
上列異議人即受處分人因違反道路交通管理處罰條例案件，對於
臺北市交通事件裁決所中華民國九十九年六月七日所為之處分（
原處分案號：北市裁申字第裁二二－ＡＵ0000000號），
聲明異議，本院裁定如下：
    主  文
異議駁回。
    理  由
一、按汽車駕駛人停車時，在禁止臨時停車處所停車者，處新臺
    幣（下同）六百元以上一千二百元以下罰鍰，而橋樑、隧道
    、圓環、障礙物對面、鐵路平交道、人行道、行人穿越道、
    快車道等處，不得臨時停車，此為道路交通管理處罰條例第
    五十六條第一項第一款、道路交通安全規則第一百十一條第
    一項第一款均定有明文。再按道路交通安全規則第二條第一
    項第一款及道路交通管理處罰條例第三條第八款均明文規定
    該等有關道路交通管理法規所指之「汽車」均包含「機器腳
    踏車」。
二、本件異議人即受處分人甲○○於民國九十九年二月二十八日
    十六時三十三分許，將其所有之車牌號碼ＡＺＹ－八二九號
    重型機車停放於臺北市○○路○段二七七巷前人行道上，而
    為臺北市政府警察局南港分局警員當場以拍照之方式採證，
    並以受處分人有違反道路交通管理處罰條例第五十六條第一
    項第一款在禁止臨時停車處所停車之行為掣單舉發，嗣受處
    分人於應到案日期（即九十九年四月十六日）前提出申訴，
    經原處分機關函請舉發單位調查結果，仍認受處分人有前開
    違規行為，原處分機關乃依前揭道路交通管理處罰條例第五
    十六條第一項第一款之規定，於民國九十九年六月七日，裁
    處罰鍰六百元。
三、受處分人固坦承其於前揭時、地停放上開車號之重型機車於
    人行道上之事實，惟否認有何違反道路交通管理處罰條例之
    行為，辯稱：我停放上開機車之處所並沒有設置禁止停車之
    標誌，非屬員警所認定之禁止臨時停車處所，且臺北市自八
    十八年起實施「機車退出騎樓、人行道」措施，臺北市停車
    管理工程處訂定本路段實施時間為九十九年五月三十一日起
    ，近日才發現現場設立禁止停車標誌及宣導，上開機車停放
    該處之時間於禁令實施前三個月，應無違規云云。
四、查受處分人於前揭時地停放上開車號之重型機車於人行道上
    之事實，為受處分人所是認，並有臺北市政府警察局南港分
    局九十九年七月七日北市警南分交字第０九九三一０一五二
    ００號函一份在卷可參，從而，受處分人確實有於上開時地
    將前揭機車停放於禁止臨時停車之人行道上之違規行為，堪
    以認定。而人行道為禁止臨時停車處所，此係道路交通安全
    規則第一百十一條第一項第一款定有明文，受處分人為考領
    駕照之駕駛人，對此自應知悉，至臺北市停車管理工程處在
    臺北市○○區○○路一段二七七巷人行道所為禁停管制措施
    ，係指該處將自九十九年五月三十一日起，加強取締違規停
    放車輛，請機慢車騎士注意之情，有臺北市停車管理工程處
    九十九年八月四日北市停企字第０九九三四九九九六００號
    函暨檢附相片四幀在卷可證，非謂臺北市停車管理工程處之
    禁停管制措施尚未加強取締期間，機慢車騎士即可恣意違法
    將車輛停放於人行道，故受處分人所為上開辯解，實屬事後
    卸責之詞，委無足採。
五、綜上所述，受處分人在禁止臨時停車處之人行道停車之行為
    ，原處分機關依行為時之道路交通管理處罰條例第五十六條
    第一項第一款規定裁處罰鍰六百元，核無不合。本件聲明異
    議為無理由，應予駁回。
據上論斷，應依道路交通案件處理辦法第十九條，裁定如主文。
中    華    民    國    99    年    9     月    21    日
                  交通法庭      法  官  林怡秀
以上正本證明與原本無異。
如不服本裁定，應於送達後五日內，向本院提出抗告狀。
                                書記官  高心羽
中    華    民    國    99    年    9     月    21    日

司法院資訊處製作；財團法人民間司法改革基金會備份。
